臺灣高雄地方法院刑事判決           100年度審易字第1942號
公  訴  人  臺灣高雄地方法院檢察署檢察官
被      告  潘玉萍
            潘永昌
上列被告因傷害等案件，經檢察官提起公訴（100   年度偵字第
13928 號），本院判決如下：
    主  文
本件公訴不受理。
    理  由
一、公訴意旨略以：(一)、被告潘永昌前因公共危險案件，經臺灣
    高雄地方法院以98年度審簡字第2921號判決處有期徒刑2 月
    確定，甫於民國99年2 月25日易科罰金執行完畢。(二)、被告
    潘玉萍與被告潘永昌係堂姊弟，本共同居住在高雄市○○區
    ○○街213 之4 號住處，素來不合，於99年9  月14日凌晨1
    時許，被告潘玉萍因搬遷問題而至上址理論，不料僅有蔡穗
    秦1 人在家，被告潘玉萍隨即與之發生爭執，一時氣憤，竟
    基於毀損之故意，手持鐵鎚破壞被告潘永昌所有之液晶電視
    及電腦等物，致令不堪用，足以生損害於潘永昌。被告潘永
    昌得知後立即攜同其女友即告訴人鍾育秀返家，於同日凌晨
    2 時許，雙方在上址門口前碰面後，立即爆發衝突，被告潘
    玉萍竟基於傷害之故意，徒手拉扯告訴人鍾育秀之頭髮且抓
    傷其頸部及額頭，造成告訴人鍾育秀受有頭部創傷並頭皮下
    血腫及擦傷、四肢多處挫傷合併擦傷等傷害。被告潘永昌見
    狀，亦不甘示弱，復基於傷害之故意，徒手毆打被告潘玉萍
    之背部、腰部及手部，並用腳踹其腰部，造成被告潘玉萍受
    有背部挫傷、左手肘挫傷、左下肢擦傷、左手背側擦傷等傷
    害。被告潘玉萍不甘挨打，復基於傷害之故意，以指甲抓傷
    被告潘永昌之頸部及耳朵，造成其右耳挫傷、頸部挫傷併擦
    傷等傷害。因認被告潘玉萍係涉犯刑法第277 條第1 項之傷
    害罪嫌及同法第354 條之毀棄損壞罪嫌、被告潘永昌係涉犯
    刑法第277 條第1 項之傷害罪嫌等語。
二、按告訴乃論之罪，告訴人於第一審辯論終結前，得撤回其告
    訴；又告訴經撤回者，法院應諭知不受理之判決，刑事訴訟
    法第238條第1項，及第303條第3 款定有明文。
三、本件被告2 人因傷害及毀損案件，經檢察官提起公訴，認被
    告潘玉萍係涉犯刑法第277  條第1  項之傷害罪嫌及同法第
    354 條之毀棄損壞罪嫌、被告潘永昌係涉犯同法第277 條第
    1 項之傷害罪嫌，依同法第287 條前段、第357 條之規定，
    均須告訴乃論。茲因告訴人即被告2 人、告訴人鍾育秀已達
    成調解，並於本院審理中分別具狀撤回告訴，此有調解筆錄
    1 紙及撤回告訴狀3 紙在卷可稽，揆諸前開說明，爰不經言
    詞辯論，逕為諭知不受理之判決。
據上論斷，應依刑事訴訟法第303 條第3 款、第307 條，判決如
主文。
中    華    民    國  100     年    10    月    21    日
                  刑事第十庭  法  官  林書慧
以上正本證明與原本無異。
如不服本判決應於收受判決後10日內向本院提出上訴書狀，並應
敘述具體理由。其未敘述上訴理由者，應於上訴期間屆滿後20日
內向本院補提理由書（均須按他造當事人之人數附繕本），切勿
逕送上級法院。
中    華    民    國   100    年    10    月    21    日
                              書記官  李承悌